【裁判字號】    99,審交易緝,1
【裁判日期】    990312
【裁判案由】    業務過失傷害
【裁判全文】
臺灣桃園地方法院刑事判決           99年度審交易緝字第1號
公  訴  人  臺灣桃園地方法院檢察署檢察官
被      告  乙○○原名陳倫）.
上列被告因業務過失傷害案件，經檢察官提起公訴（98年度偵字
第10844 號），被告於本院準備程序進行中，就被訴事實為有罪
之陳述，經本院告知簡式審判程序意旨，並聽取公訴人及被告之
意見後，本院裁定依簡式審判程序審理，判決如下：
    主  文
乙○○從事業務之人，因業務上之過失傷害人，處拘役伍拾日，
如易科罰金，以新臺幣壹仟元折算壹日。
    事  實
一、乙○○為營業小客車司機，以駕駛營業小客車載客為業，為
    從事業務之人。其於民國97年7 月12日晚間8 時50分許，駕
    駛車牌號碼415-XR號營業小客車，沿桃園縣中壢市○○路往
    環北路方向行駛，行經桃園縣中壢市○○路與九合二街路口
    附近時，明知設有分向限制線之路段，不得迴車；且汽車迴
    車前，應暫停並顯示左轉燈光或手勢，看清有無來往車輛，
    始得迴轉；及汽車行駛時，駕駛人應注意車前狀況，並採取
    必要之安全措施。又依當時之天候晴、夜間有照明、路面乾
    燥、無缺陷、無障礙物、視距良好，顯無不能注意之情形。
    適時有劉智旻騎乘車牌號碼FM8-907 號重型機車搭載甲○○
    沿六合路往元化路方向行駛。詎乙○○疏未注意及此，竟貿
    然在上揭桃園縣中壢市○○路設有分向限制線之路段迴轉，
    而不慎與劉智旻騎乘之車牌號碼FM8-907 號重型機車發生碰
    撞，致劉智旻搭載之後座乘客甲○○因而受有右側遠端鎖骨
    骨折、右上側門牙牙冠斷裂至牙根、牙髓暴露、右上犬齒、
    正中門齒及左上正中門齒牙冠裂紋之傷害。乙○○於肇事後
    ，在其業務過失傷害犯行尚未被有偵查犯罪職權之公務員發
    覺前，向前往車禍現場處理之警員自首肇事並接受裁判。
二、案經告訴人甲○○訴請臺灣桃園地方法院檢察署檢察官偵查
    起訴。
    理  由
一、本案被告乙○○所犯係死刑、無期徒刑或最輕本刑為3 年以
    上有期徒刑以外之罪，其於本院準備程序期日中就被訴事實
    為有罪之陳述，經本院告知簡式審判程序之旨，並聽取當事
    人意見後，由本院依刑事訴訟法第273 條之1 第1 項規定裁
    定進行簡式審判程序，合先敘明。
二、上揭犯罪事實，業據被告乙○○於本院審理時坦承不諱，並
    有告訴人甲○○、證人劉智旻分別於警詢及檢察官偵訊時之
    陳述。此外，尚有道路交通事故現場圖、道路交通事故調查
    報告表（一）、（二）、桃園縣政府警察局道路交通事故初
    步分析研判表、桃園縣政府警察局交通隊中壢分隊道路交通
    事故現場測繪記錄表、證號查詢汽車駕駛人報表、車牌號碼
    415-XR號營業小客車行照、桃園縣政府警察局舉發違反道路
    交通管理事件通知單、長庚紀念醫院診斷證明書及現場採證
    照片等在卷足憑。
三、按汽車行駛時，駕駛人應注意車前狀況，並隨時採取必要之
    安全措施；汽車迴車時，在設有分向限制線之路段，不得迴
    車；且汽車迴車前，應暫停並顯示左轉燈光或手勢，看清有
    無來往車輛，始得迴轉。道路交通安全規則第94條第3 項、
    第106 條第2 款、第5 款，道路交通標誌標線號誌設置規則
    第149 條第1 款第8 目、第165 條第1 項均分別定有明文。
    本件被告駕駛汽車在不得迴轉之路段迴轉，且未注意車前狀
    況，肇致本件車禍，其有過失甚明。而告訴人甲○○確因本
    件車禍受有傷害，已詳述如前，則被告之過失行為與告訴人
    之受有傷害間，顯有相當因果關係。綜上所述，足認被告自
    白與事實相符，堪以採信。本件事證明確，被告犯行可以認
    定，應依法論罪科刑。
四、核被告乙○○所為，係犯刑法第284 條第2 項前段之業務過
    失傷害罪。被告於警員到場處理後，主動向警員陳明其為肇
    事車輛駕駛人，自首而受裁判，此有桃園縣政府警察局道路
    交通事故肇事人自首情形紀錄表1 份可按，爰依刑法第62條
    前段規定減輕其刑。爰審酌被告對注意義務之違反，造成告
    訴人受傷之結果、犯罪情節、過失行為之態樣、智識程度、
    尚未與告訴人達成和解，並念其犯罪後坦承犯行，態度尚可
    等一切情狀，量處如主文所示之刑，並諭知易科罰金之折算
    標準，以示懲儆。
據上論斷，應依刑事訴訟法第273 條之1 第1 項、第299 條第1
項前段，刑法第284 條第2 項前段、第62條前段、第41條第1 項
前段，刑法施行法第1 條之1 第1 項、第2 項前段，判決如主文
。
本案經檢察官潘怡華到庭執行職務。
中    華    民    國    99    年    3     月    12    日
                        刑事庭  法  官  劉為丕
以上正本證明與原本無異。
如不服本判決，應於判決送達後10日內向本院提出上訴狀（應附
繕本），其未敘述上訴理由者，應於上訴期間屆滿後20日內補提
理由書狀於本院，上訴於臺灣高等法院。
                                書記官  陳淑瓊
中    華    民    國    99    年    3     月    12    日
附錄本案論罪科刑依據之法條：
中華民國刑法第284 條 (過失傷害罪)
因過失傷害人者，處6 月以下有期徒刑、拘役或5 百元以下罰金
，致重傷者，處1 年以下有期徒刑、拘役或5 百元以下罰金。
從事業務之人，因業務上之過失傷害人者，處1 年以下有期徒刑
、拘役或1 千元以下罰金，致重傷者，處3 年以下有期徒刑、拘
役或2 千元以下罰金。

司法院資訊處製作；財團法人民間司法改革基金會備份。
